【裁判字號】    95,訴,310
【裁判日期】    950523
【裁判案由】    違反毒品危害防制條例
【裁判全文】
臺灣屏東地方法院刑事判決               95年度訴字第310號
公  訴  人  臺灣屏東地方法院檢察署檢察官
被      告  甲○○
                    現在臺灣屏東監獄竹田分監執行中
上列被告因違反毒品危害防制條例案件，經檢察官提起公訴（95
年度毒偵字第399 號），被告就被訴事實為有罪之陳述，本院裁
定行簡式審判程序，判決如下：
    主  文
甲○○施用第一級毒品，累犯，處有期徒刑捌月。扣案之注射針
筒壹支沒收銷燬，扣案之橡皮筋壹條沒收。
    事  實
一、甲○○前於民國94年間因偽造文書案件，經本院以94年度簡
    字第232 號判決判處有期徒刑3 月確定，甫於94年5 月19日
    易科罰金執行完畢；復於94年間因違反毒品危害防制條例案
    件，經本院於94年12月27日以94年度訴字第847 號判決判處
    應執行有期徒刑1 年，並於95年1 月23日確定（現正執行中
    ）。另其於91年間因施用毒品案件，經臺灣臺北地方法院以
    91年度毒聲字第706 號裁定送觀察、勒戒後，認無繼續施用
    毒品之傾向，於91年6 月28日觀察、勒戒執行完畢釋放，由
    臺灣臺北地方法院檢察署檢察官於91年7 月15日，以91年度
    毒偵字第79號不起訴處分確定。詎其猶不知悛悔，於觀察、
    勒戒執行完畢釋放後5 年內，復基於施用第一級毒品海洛因
    之犯意，於95年2 月14日14時許，在屏東縣恆春鎮○○路96
    號，以將第一級毒品海洛因加水再以注射針筒注入體內之方
    式，施用第一級毒品海洛因1 次，嗣於同日21時20分許，因
    形跡可疑為警據報在屏東縣恆春鎮○○路122 號統一超商內
    查獲，並扣得內有第一級毒品海洛因殘留之注射針筒1 支及
    其所有供施用第一級毒品海洛因之橡皮筋1 條。
二、案經屏東縣警察局恆春分局報請臺灣屏東地方法院檢察署檢
    察官偵查起訴。
    理  由
一、本件被告甲○○所犯係死刑、無期徒刑、最輕本刑為3 年以
    上有期徒刑以外之罪，其於準備程序中就被訴事實為有罪之
    陳述，經法官告知簡式審判程序之旨，並聽取檢察官、被告
    之意見後，本院認為適宜由受命法官獨任進行簡式審判程序
    ，合先敘明。
二、上揭事實，業據被告甲○○於警詢時、偵查中及本院審理時
    坦承不諱，並有注射針筒1 支及橡皮筋1 條扣案可稽，且被
    告為警所採集之尿液檢體，經送請臺灣檢驗科技股份有限公
    司以酵素免疫分析法及氣相層析質譜儀法檢驗，結果呈嗎啡
    陽性反應，有該公司之濫用藥物尿液檢驗報告1 紙（見偵卷
    第23頁）在卷足憑，再扣案之注射針筒1 支經本院送請高雄
    醫學大學附設中和紀念醫院以薄層色層分析法及氣體色層-
    質譜分析法檢驗，結果確呈海洛因陽性反應，有該院0000-
    000 號檢驗報告1 紙附卷可稽（見本院卷第20頁），堪信被
    告上開自白確與事實相符。又被告先前如事實欄所載，其於
    91年間因施用毒品案件，經臺灣臺北地方法院以91年度毒聲
    字第706 號裁定送觀察、勒戒後，認無繼續施用毒品之傾向
    ，於91年6 月28日觀察、勒戒執行完畢釋放，由臺灣臺北地
    方法院檢察署檢察官於91年7 月15日，以91年度毒偵字第79
    號不起訴處分確定等情，有全國施用毒品案件紀錄表及臺灣
    高等法院被告前案紀錄表各1 份在卷足憑，本件事證已臻明
    確，被告於觀察、勒戒執行完畢釋放後5 年內，再犯本件施
    用第一級毒品海洛因之犯行洵堪認定。
三、查海洛因為毒品危害防制條例第2 條第2 項第1 款明定之第
    一級毒品，不得持有及施用，核被告甲○○所為，係犯毒品
    危害防制條例第10條第1 項之施用第一級毒品罪。其施用前
    持有第一級毒品海洛因之低度行為，應為其施用第一級毒品
    海洛因之高度行為所吸收，不另論罪。又被告曾於94年間因
    偽造文書案件，經本院以94年度簡字第232 號判決判處有期
    徒刑3 月確定，甫於94年5 月19日易科罰金執行完畢等情，
    有臺灣高等法院被告全國前案紀錄表1 份在卷可稽，其於受
    有期徒刑之執行完畢，5 年以內再犯本件有期徒刑以上之罪
    ，為累犯，應依刑法第47條之規定加重其刑。爰審酌被告前
    經觀察、勒戒後，仍未戒斷其施用毒品之惡習，且其竟於前
    案判決甫確定後，即再為相同之犯行，顯亟待矯治，並參酌
    其犯罪之動機、目的、手段、所生戕害其身心情形及犯罪後
    坦承犯行，態度尚非惡劣等一切情狀，量處如主文所示之刑
    ，以資懲儆。扣案之注射針筒1 支，確有第一級毒品海洛因
    成分殘留，已如上述，而該注射針筒因與第一級毒品海洛因
    無從析離，應依毒品危害防制條例第18條第1 項前段之規定
    ，予以沒收銷燬之；至扣案之橡皮筋1 條，係被告所有，供
    其施用第一級毒品海洛因犯行所用之物，業據其供明在卷，
    應依刑法第38條第1 項第2 款之規定，宣告沒收之。
據上論斷，應依刑事訴訟法第299 條第1 項前段、第273 條之1
第1 項，毒品危害防制條例第10條第1 項、第18條第1 項前段，
刑法第11條、第47條、第38條第1 項第2 款，判決如主文。
本案經檢察官葉容芳到庭執行職務。
中    華    民    國    95    年    5     月    23    日
                  刑事第五庭    法  官  林家聖
以上正本證明與原本無異。
如不服本判決應於收受本判決送達後10日內向本院提出上訴書狀
，其未敘述上訴理由者，並得於提起上訴後10日內向本院補提理
由書狀（均須按他造當事人之人數附繕本）「切勿逕送上級法院
」
中    華    民    國    95    年    5     月    23    日
                                書記官  莊正彬
附錄本判決論罪科刑法條全文：
毒品危害防制條例第10條第1項
施用第一級毒品者，處6 月以上5 年以下有期徒刑。


司法院資訊處製作；財團法人民間司法改革基金會備份。
